宣示判決筆錄
                                      111年度營小第596號
原  告  賴秀慧  
被  告  謝勝富  
上列當事人間111 年度營小字第596號（111 年度營小調字第346
號）損害賠償事件，於中華民國111 年11月10日上午10時45分在
臺灣臺南地方法院柳營簡易庭公開宣示判決出席職員如下：
    法  官  陳郁婷
    書記官  謝靜茹
朗讀案由被告未到。
法官朗讀主文宣示判決。
    主      文
一、被告應給付原告新臺幣90,000元，並自民國111 年5 月19日
    起至清償日止，按週年利率百分之5 計算之利息。
二、訴訟費用由被告負擔。
三、本判決第一項得假執行，但被告如以新臺幣90,000元為原告
    預供擔保，得免為假執行。
    事實及理由
一、原告起訴主張：被告於民國110 年7 月中旬某日時許，將其
    申設之臺灣中小企業銀行學甲分行帳號00000000000 號帳戶
    （下稱臺企銀帳戶）金融卡及密碼，以新臺幣（下同）5,00
    0 元之代價，提供予臉書暱稱「麥克」之人，容任「麥克」
    或所屬詐欺集團成員使用，而幫助他人掩飾、隱匿騙款之去
    向暨所在。嗣該詐欺集團取得上開帳戶使用權後，自110 年
    7 月18日起，透過臉書暱稱「陳志東」之用戶結識原告，並
    以LINE通訊軟體暱稱「寒光居士」與原告聯繫，佯稱可協助
    操作投資匯率交易獲利云云，致原告陷於錯誤，於110 年7
    月30日下午2 時41分、同日下午2 時46分、同日下午2 時53
    分許，以網路銀行轉帳方式，分別匯款新臺幣（下同）30,0
    00元、30,000元、30,000元至被告臺企銀帳戶，前開款項旋
    為詐欺集團成員轉出。爰依損害賠償之規定，請求被告返還
    90,000元。並聲明：如主文第1 項所示。
二、被告經合法通知，未於言詞辯論期日到場，亦未提出書狀為
    任何聲明或陳述。
三、本院之認定：
  ㈠按因故意或過失，不法侵害他人之權利者，負損害賠償責任
    ，民法第184 條第1 項前段定有明文。經查，原告主張其因
    被告上述提供帳戶供詐騙集團使用、提領款項交與詐騙集團
    其他成員之侵權行為，受有90,000元之財產上損害，而被告
    上述行為，經本院刑事庭認為被告涉犯洗錢罪，判處有期徒
    刑5 月等事實，有本院111 年度金簡字第129 號刑事判決在
    卷可稽（見調解卷）。被告經本院合法通知，未於言詞辯論
    期日到場，復未提出書狀答辯供本院斟酌，依民事訴訟法第
    280 條第3 項準用同條第1 項規定，視同自認，本院綜合上
    述證據調查之結果及全辯論意旨，認為堪信原告之主張為真
    正。
  ㈡次按給付無確定期限者，債務人於債權人得請求給付時，經
    其催告而未為給付，自受催告時起，負遲延責任；其經債權
    人起訴而送達訴狀，或依督促程序送達支付命令，或為其他
    相類之行為者，與催告有同一之效力；遲延之債務，以支付
    金錢為標的者，債權人得請求依法定利率計算之遲延利息；
    應付利息之債務，其利率未經約定，亦無法律可據者，週年
    利率為百分之5 ，民法第229 條第2 項、第233 條第1 項前
    段及第203 條分別定有明文。原告本件請求被告應給付90,0
    00元之損害賠償，係以支付金錢為標的，且無確定給付期限
    ，故原告就上述得請求之金額，請求自起訴狀繕本送達被告
    翌日即111 年5月19日起至清償日止，按週年利率百分之5 
    計算之利息，併應准許。
  ㈢綜上所述，原告主張依侵權行為損害賠償之法律關係，請求
    被告給付90,000元，為有理由，應予准許。
四、本件依民事訴訟法第427 條第1 項規定適用簡易訴訟程序，
    且為被告敗訴之判決，應適用民事訴訟法第389 條第1 項第
    3 款規定，依職權宣告假執行。原告雖陳明願供擔保聲請假
    執行，該聲請僅督促法院職權發動，爰不另為供擔保之諭知
    。本院並依民事訴訟法第392 條第2 項規定，依職權宣告被
    告預供擔保，得免為假執行。
五、本件係刑事附帶民事訴訟，而由本院刑事庭移送民事庭者，
    依刑事訴訟法第504 條第2 項之規定，免納裁判費，且至本
    件言詞辯論終結時，亦未發生其他訴訟費用，故無從確定訴
    訟費用之數額。惟依法仍應依民事訴訟法第78項規定，諭知
    訴訟費用之負擔，以備將來如有訴訟費用發生時，得以確定
    其數額，併予敘明。
六、訴訟費用負擔之依據：民事訴訟法第78條。
中　　華　　民　　國　 111　　年　　11　　月　　10　　日
                  臺灣臺南地方法院柳營簡易庭
                        書記官　謝靜茹
                        法  官　陳郁婷
以上筆錄正本係照原本作成。
如不服本判決，應於送達後20日內，向本院提出上訴狀並表明上
訴理由，如於本判決宣示後送達前提起上訴者，應於判決送達後
20日內補提上訴理由書（須附繕本）。
對於小額程序之第一審判決之上訴，非以其違背法令之理由，不
得為之。且上訴狀內應記載表明（一）原判決所違背之法令及其
具體內容。（二）依訴訟資料可認為原判決有違背法令之具體事
實者。如委任律師提起上訴者，應一併繳納上訴審裁判費。
中　　華　　民　　國　　111 　年　　11　　月　　10　　日
  　　　　　　  　　　　書記官　謝靜茹